臺灣高等法院交通事件裁定
抗　告　人
即受處分人　甲○○
右抗告人因違反交通管理處罰條例案件，不服臺灣宜蘭地方法院
中華民國九十三年十二月二十三日所為裁定（九十三年度交聲更
字第七號），提起抗告，本院裁定如左：
    主  文
抗告駁回。
    理  由
一、原處分意旨略以：受處分人甲○○於民國九十一年八月十六
    日凌晨三時三十分許，駕駛大駿通運股份有限公司所有之車
    號ＫＳ－七０六號營業貨運曳引車，在宜蘭縣宜蘭市○○路
    、校舍路口，經警查獲其酒後駕車之違規行為，經測試檢定
    吐氣所含酒精濃度值高達每公升零點六五毫克，超過規定標
    準（零點五五以上），以受處分人違反「酒精濃度超過規定
    標準」當場掣單舉發，原處分機關爰依道路交通管理處罰條
    例第三十五條第一項第一款規定，處以罰鍰新臺幣五萬二千
    五百元，並吊扣駕駛執照十二個月等語。
二、原裁定意旨略以：受處分人於前揭時地酒後駕車之違規行為
    ，業據證人即本件舉發員警連燦龍於本院結證稱：「我們根
    據民眾報案到現場的時候，車子是發動的狀況，而且車子停
    在紅綠燈號誌底下，是在車道上，異議人（即受處分人）已
    喝醉在車外十幾公尺的屋簷下睡覺。˙˙˙異議人（即受處
    分人）確實有承認當時是因為喝醉酒，開到那裡沒有辦法開
    ，才停下來睡覺。異議人（即受處分人）說他在七張路的市
    ○路邊攤喝酒，而七張路那裡並沒有市○○路邊攤，異議人
    （即受處分人）不可能在那裡喝酒」等語，並有酒精濃度觀
    察測試影本一紙附卷可稽，受處分人於本院雖舉證人李德昌
    為證，然受處分人本件酒後駕車之行為，因涉犯刑法第一百
    八十五條之三之公共危險罪嫌，經本院簡易庭以九十一年度
    宜交簡字第一四五號判決，判處拘役伍拾日，嗣經受處分人
    提出上訴，管轄第二審之合議庭又以九十一年度交簡上字第
    九號判決駁回其上訴，有判決書一件存卷供參，並經本院依
    職權調閱該案卷宗全卷核閱屬實，而參酌受處分人於該刑事
    案件聲請傳訊之證人李德昌於該案審理中先結證稱：「我不
    會修理車子」云云，復改稱：「他打電話給我說他的車子停
    在東港路那裡，他是用行動電話打給我的，我去現場修理車
    子，我沒有遇到他」等語，可知證人供述前後矛盾，未足可
    採，本院認無再次傳喚之必要，是本件受處分人酒後駕車之
    違規行為，已可認定，原處分機關依法裁處罰鍰五萬二千五
    百元，並吊扣駕駛執照十二個月，核無違誤等語。
三、抗告意旨略以：受處分人於九十一年八月十五日駕駛車號Ｋ
    Ｓ－七０六號營貨運曳引車，行經宜蘭市○○路與校舍路口
    ，因車輛故障停在路邊，當時約凌晨十二時三十分，即電召
    友人李德昌（依受處分人於原審之陳述，李德昌實係同公司
    之班長）前來修復，受處分人則獨自徒步至七張路路邊攤飲
    酒，俟李德昌到達時，受處分人已喝醉，並告知李德昌，李
    德昌即將受處分人載回停車處，受處分人下車後在路邊屋簷
    下睡覺，擬於酒醒後再開車，詎料睡至三時三十分許，經執
    勤員警以酒測值高達每公升零點六五毫克遂行舉發開單，受
    處分人當時並未酒後駕駛交通工具，而係在睡覺，況證人連
    燦龍於結證時亦稱：「我們根據民眾報警到現場的時候，車
    停在紅燈號誌下，是在車道上，受處分人在車外十幾公尺的
    屋簷下睡覺」，依罪刑法定主義原則，本法所規範的構成要
    件既以汽車駕駛人駕駛交通工具為其要件，而抗告人係於酒
    後在路邊屋簷下睡覺，而非開車，其處分書及原裁定所載受
    處分人酒後駕車之違規行為，即顯然與事實不符，自有違誤
    云云。
四、經查：
    (一)按汽車駕駛人飲用酒類或其他類似物後其吐氣所含酒精濃
      度超過每公升零點二五毫克或血液中酒精濃度超過百分之
      零點零五以上者，不得駕車，道路交通安全規則第一百十
      四條第二款有明文規定；又汽（機）車駕駛人，駕駛汽車
      經測試檢定酒精濃度超過規定標準者，處新臺幣一萬五千
      元以上六萬元以下罰鍰，並當場移置保管其車輛及吊扣其
      駕駛執照一年，道路交通管理處罰條例第三十五條第一項
      第一款亦定有明文。次按認定交通違規事實所憑之證據，
      並不以直接證據為限，即綜合各種間接證據，本於推理作
      用，為認定交通違規事實之基礎，如無違背一般經驗法則
      ，尚非法所不許。
    (二)本件抗告人即受處分人甲○○於九十一年八月十六日凌晨
      三時三十分許，在宜蘭縣宜蘭市○○路及校舍路口，因駕
      駛車號ＫＳ－七０六號營貨運曳引車，經宜蘭縣警察局宜
      蘭分局延平派出所員警連燦龍測試檢定其吐氣所含酒精濃
      度值達每公升零點六五毫克，即掣單舉發其酒後駕車之違
      規事實，有酒精濃度觀察測試影本、宜蘭縣警察局舉發違
      反道路交通管理事件通知單各一份附卷可稽。而證人連燦
      龍於原審審理時具結作證，就受處分人當時被查獲時之狀
      況、言語陳述、車輛所在位置及現場狀況等情節，已為如
      上所述之明確證言（見原審卷第二七頁）。該執勤警員與
      受處分人並不相識，當無自陷負偽證罪責之危險而仍故意
      構陷受處分人之理。且若依受處分人所辯：李德昌有至現
      場把車修好云云，則李德昌為求安全及保障公司財產不為
      他人竊取起見，焉有任由該車在發動之狀況下停於供車輛
      通行之車道上，阻礙其他車輛之通行，並留已酒醉之受處
      分人一人於現場（見受處分人抗告理由，依李德昌於刑事
      案件之證述，其根本未見到受處分人，其修好車後亦先行
      離去），自行離去之理。受處分人此部分辯解，殊與常理
      有悖，已不足採。況查受處分人於原審係陳稱：我繼續喝
      酒，後來自己走路離開云云（見原審卷第二六頁），核與
      其抗告理由稱：經友人載回停車處云云迥異，益見其所辯
      之情虛。又證人李德昌於上開刑事案件審理時既為如上所
      述之前後歧異之證述，並與受處分人抗告理由所述二人有
      相見之情節，完全不同，是證人李德昌於上開刑事案件之
      證言，顯非事實，難以採信，於本件交通異議事件，亦無
      再傳訊證人李德昌查證之必要。
    (三)查原為受處分人駕駛之車輛於查獲當時既然係在發動之狀
      況下停於供車輛通行之車道上，受處分人本人醉臥於車外
      十幾公尺之屋簷下，現場又無其他同一公司之人員在場，
      附近復無所謂之小吃攤，受處分人所言李德昌有到現場之
      辯解，顯非實情，則由此等間接證據已足以認定：駕駛上
      開車輛至上揭地點停車者應為當時已酒醉之受處分人，受
      處分人係因不勝酒力，意識已非清楚，始會將車輛在發動
      之狀況下停於車道上，自己下車尋地睡覺。再參以受處分
      人於警詢中供承：「（問：您身上有酒味，您是什麼時候
      喝酒？在哪裡喝？跟誰一起喝？什麼時候結束？）於九十
      一年八月十五日十九時左右喝的酒。在礁溪玉田喝的。跟
      朋友去吃飯時喝的。喝到九十一年八月十五日二十時左右
      」等語，該警訊筆錄係經證人連燦龍依受處分人所述逐一
      詳實記載作成，除據連燦龍於上開刑事案件到庭結證稱：
      「三點三十九分時做酒測值，四點二十分做筆錄，當時他
      已經比較清醒了，我們才做筆錄，我是依照甲○○的口述
      做筆錄當時也有錄音，沒有強暴脅迫，筆錄也有經過甲○
      ○看過確認後才簽名的。甲○○當時有說他當時是在礁溪
      玉田喝酒」等語明確外，亦經該案刑事案件承審法官勘驗
      警訊錄音帶屬實，為該案刑事判決記載明確，有該案刑事
      判決書一份在卷可證，益證受處分人抗告理由所述之情節
      ，全屬虛妄，受處分人確有飲酒後吐氣所含酒精濃度超過
      規定標準仍駕駛汽車行駛之交通違規行為，應堪以認定，
      受處分人所辯，均不足採。
五、綜上，原處分機關依據道路交通管理處罰條例第三十五條第
    一項第一款規定及違反道路交通管理事件統一裁罰基準表所
    定之違規級距（即大型車、吐氣所含酒精濃度超過每公升零
    點五五毫克），對受處分人裁處罰鍰五萬二千五百元，並吊
    扣駕駛執照十二個月，核無不當，原審法院駁回受處分人之
    聲明異議，於法亦無不合。受處分人本件抗告意旨仍執陳詞
    ，否認有上述違規行為，指摘原裁定不當，並無理由，其抗
    告應予駁回。
據上論結，應依道路交通管理處罰條例第八十九條，道路交通案
件處理辦法第二十六條，刑事訴訟法第四百十二條，裁定如主文
。
中　　華　　民　　國　　94　　年　　2 　　月　　16　　日
                  交通法庭審判長法　官  李文成
　　　　　　　　　　　　　　　　法  官  官有明
　　　　　　　　　　　　　　　　法  官  王復生
以上正本證明與原本無異。
不得再抗告。
                                書記官  王宜玲
中　　華　　民　　國　　94　　年　　2 　　月　　18　　日
